臺灣高雄地方法院刑事判決　　　　　　　　　　　　九十一年度交易字第六六五號
　　公　訴　人　臺灣高雄地方法院檢察署檢察官
　　被　　　告　丙○○
右列被告因公共危險案件，經檢察官聲請簡易判決處刑（九十一年度偵字第二二四四
九號），嗣本院高雄簡易庭（九十一年度交簡字第七０一號）認不宜逕以簡易判決處
刑，移由本院依通常程序審理，本院判決如左：
    主  文
丙○○服用酒類，不能安全駕駛動力交通工具而駕駛，處罰金參仟元，如易服勞役，
以參佰元折算壹日。
    事  實
一、丙○○於民國九十一年十月七日晚間九時許，在高雄縣住處飲酒，酒後其控制力
    及注意力均已達無法安全駕駛動力交通工具之程度，竟仍於同日晚間九時三十分
    許，駕駛車牌號碼AQI—516（起訴書誤載為AOI）號重型機車上路，於同日晚間
    九時四十五分許，由北向南行經時速限制為五十公里之高雄縣鳳山市○○○路二
    ０二號前時，本應注意車前狀況，及遵守速限標誌規定之行車速度，而依當時情
    形並無不能注意之狀況，竟因不勝酒力使其注意力、行車操控能力降低，致疏未
    注意車前狀況，並以時速六十公里之速度超速行駛，適有乙○○○亦未注意左右
    來車即手牽腳踏車欲穿越上開五甲一路之路段，丙○○見狀煞車不及而撞及乙○
    ○○及其腳踏車（傷害部分已和解，未據告訴）。嗣警方據報前往處理，於同日
    晚間十一時五十分，對丙○○實施酒精濃度測試結果，其呼氣中酒精濃度為每公
    升零點五一毫克（零點五一ＭＧ＼Ｌ）。
二、案經高雄縣警察局鳳山分局移送臺灣高雄地方法院檢察署檢察官偵查後聲請簡易
    判決處刑。
    理  由
一、訊據被告丙○○對於右揭事實坦承不諱，核與被害人乙○○○於警訊中指述之情
    節相符，亦與證人即到場處理警員甲○○證述之情節大致相符（見本院九十一年
    十一月十四日審判筆錄），復有其呼氣酒精濃度測試值表、「刑法第一百八十五
    條之三案件測試觀察紀錄表」及道路交通事故調查報告表、高雄縣警察局舉發違
    反道路通管理事件通知單各一紙及現場相片六紙在卷可憑。查刑法第一百八十五
    條之三規定所謂「不能安全駕駛」，係抽象危險犯，並不以發生具體危險為必要
    ，經查，對於呼氣酒精濃度已達每公升零點五五毫克（．五五ＭＧ＼Ｌ）以上
    者，肇事率為一般正常人之十倍，認為已達不能安全駕車之標準，此業經法務部
    八十八年五月十八日以法八八檢字第一六六九號函告週知，應為絕對不能安
    全駕駛動力交通工具，且按就醫學文獻所知，酒精對人體造成之影響，於呼氣時
    酒精濃度達每公升零點二五毫克（約相當於體內血液中酒精濃度五ＭＧ＼ＤＬ
    或零點零五％）即會輕度中毒，造成輕度協調功能降低【按：道路交通安全規則
    第一百一十四條第一項第二款規定，即係以「飲酒後其吐氣所含酒精成份超過每
    公升○‧二五毫克以上」者為不得駕車之標準】；呼氣酒精濃度達每公升零點五
    毫克時（約相當於體內血液中酒精濃度一ＭＧ＼ＤＬ或零點一％）屬輕到中
    度中毒症狀，出現反應較慢、感覺減低、影響駕駛之狀況；又飲酒後一小時許，
    其體內血液酒精濃度可達最高，飲酒一小時後其體內之酒精濃度隨即消減，此亦
    分別有行政院國軍退除役官兵輔導委員會臺北榮民總醫院八十八年八月五日（八
    八）北總內字第二六八六八號函文、八十八年十月二十六日（八八）院賓文廉字
    第一三四七號臺灣高等法院函中台北醫學院附設醫院精神科主任蔡尚穎「酒精
    對人體生理與行為之影響」一文可據。而本件被告飲酒駕車肇事後，經檢測其呼
    氣中之酒精濃度為每公升零點五一毫克，依前開說明，雖未達法務部所定「絕對
    不能安全駕駛動力交通工具」之標準，然已可造成人體輕度中毒，導致輕度協調
    功能降低之結果，且查，被告於右揭時地確因注意力、控制力不佳而疏未注意車
    前狀況並超速行駛，致撞及被害人乙○○○及其所牽之腳踏車，益足證被告於駕
    車及肇事之時均已達不能安全駕駛之情狀。綜上所述，本件事證已臻明確，被告
    之犯行堪以認定。
二、核被告所為，係犯刑法第一百八十五條之三服用酒類不能安全駕駛動力交通工具
    而駕駛罪。按酒精成分對人之意識能力具有不良影響，超量飲酒後會導致對週遭
    事務之辨識及反應能力較平常狀況薄弱，因而酒後駕車在道路上行駛，對一般往
    來之公眾及駕駛人自身皆具有高度危險性，爰審酌被告明知上情，既漠視自己安
    危，更枉顧公眾行之安全，於服用酒類，酒後呼氣中酒精濃度為每公升零點五一
    毫克，已處於不能安全駕駛動力交通工具之狀態，仍駕車以致肇事等情節，惟念
    其前未曾受有期徒刑以上刑之宣告，有台灣高雄地方法院檢察署刑案資料查註紀
    錄表、本院被告院內索引卡紀錄表及台灣高等法院被告全國前案紀錄表各一紙在
    卷可憑，素行尚佳，於犯罪後已與被害人達成和解，有和解書一紙在卷可憑，並
    坦承犯行、態度良好等一切情狀，量處如主文所示之刑，並諭知易服勞役之折算
    標準。
三、據上論斷，應依刑事訴訟法第四百五十二條、第二百九十九條第一項前段，刑法
    第一百八十五條之三、第四十二條第二項，罰金罰鍰提高標準條例第二條，判決
    如主文。
中      華      民      國      九十一    年    十一    月    二十六    日
                                    臺灣高雄地方法院交通法庭
                                          法  官  周玉群
右正本證明與原本無異。
如不服本判決，應於判決送達後十日內，向本院提出上訴狀。
                                          書記官  陳瓊芳
中      華      民      國      九十一    年    十一    月    二十七    日
附錄本案論罪科刑法條：
刑法第一百八十五條之三：
  服用毒品、麻醉藥品、酒類及其他相類之物，不能安全駕駛動力交通工具而駕駛者
  ，處一年以下有期徒刑、拘役或三萬元以下罰金。
